# 求助陈版 - 同一控制下合并 - 实控人认定

提问人：zjsshine 时间：2021-07-01 23:33:08
陈版您好！
A公司拟收购B公司，A公司的实际控制人为甲（甲为个人，持有A公司59.50%的股权）。
甲为B公司法定代表人，但甲对B公司的持股比例仅为15.75%，B公司最大的股东系某投资管理有限合伙企业C（持股52.50%）;
甲还为B公司董事长，负责公司的日常经营活动。B公司董事共有 5 名，除甲之外，C向B公司派驻 2 名董事，另外 2 名为独立董事。董事会作出决议，须经全体董事的过半数通过。
想请问下，A公司收购B公司是否构成同一控制下的企业合并？
此外，若甲持有B的股权比例不变，仍为B公司法定代表人和董事长，但系投资管理有限合伙企业C的执行事务合伙人（甲持有C股权仅为8%，但为唯一的普通合伙人，负责合伙企业的日常事务）。
想请问下，这种情况下，A公司收购B公司是否构成同一控制下的企业合并？
谢谢！

回答人：chenyiwei
如果不考虑其他特殊因素，则因为甲不能控制B，所以A收购B应认定为非同一控制下企业合并。
甲是否为投资管理有限合伙企业C的执行事务合伙人，对上述结论无影响。